臺灣高等法院民事裁定　九十一年度抗字第二八○六號
　　　抗　告　人　甲○○
右抗告人因與士通資訊股份有限公司間撤銷假扣押事件，對於中華民國九十一年六月
十二日臺灣臺北地方法院九十一年度全聲字第五三八號裁定提起抗告，本院裁定如左
：
      主    文
原裁定廢棄。
士通資訊股份有限公司在原法院之聲請駁回。
聲請及抗告訴訟費用由士通資訊股份有限公司負擔。
      理    由
一按本案尚未繫屬者，命假扣押之法院應依債務人聲請，命債權人於一定期間內起訴
  ，債權人不於前述期間內起訴者，債務人得聲請命假扣押之法院撤銷假扣押裁定，
  民事訴訟法第五百二十九條定有明文。故債權人聲請假扣押，如於假扣押程序前或
  假扣押執行後，已就所欲保全之請求起訴或與起訴有同一效力之請求（如聲請支付
  命令或聲請仲裁），債務人即不得聲請撤銷假扣押。而假扣押所保全者，為金錢之
  請求或得易為金錢請求之請求，因之聲請假扣押所保全請求之原因事實，與起訴請
  求之原因事實相同，即屬上開條項所稱之起訴。
二查：抗告人為保全對於相對人士通資訊股份有限公司侵權行為損害賠償債權之請求
  ，聲請原法院以九十一年度裁全字第七二八號裁定准予假扣押在案，而抗告人亦於
  民國九十一年一月二十五日對相對人提起刑事附帶民事訴訟，雖該刑事附帶民事訴
  訟經原法院九十一年度重附民字第一二號裁定駁回，惟經抗告人抗告後，已經本院
  刑事庭撤銷發回，現由原法院以九十一年度重附民更(一)字第二號審理中，而抗告人
  所提刑事附帶民事訴訟所主張之原因事實與假扣押時所主張表明之基本事實相同，
  相對人聲請原法院限期命抗告人起訴遭駁回提起抗告後，本院雖以九十一年度抗字
  第一五五號裁定限期命抗告人起訴（下稱限期起訴裁定），惟該限期起訴裁定，已
  經最高法院九十一年度台抗字第四三一號裁定廢棄，並經本院九十一年度抗更(一)字
  第二九號裁定駁回相對人限期命起訴之聲請，有各該裁定可按。相對人以抗告人未
  於期限內起訴聲請撤銷假扣押裁定，於法即屬無據。原法院以抗告人未於期限內起
  訴，准相對人之聲請而撤銷假扣押裁定，尚有未洽。抗告意旨，求予廢棄，為有理
  由。爰由本院廢棄原裁定，並駁回相對人之聲請，以昭適法。
三據上論結，本件抗告為有理由。依民事訴訟法第四百九十二條第二項、第九十五條
  、第七十八條，裁定如主文。
中　　　華　　　民　　　國　　九十一　　年　　 十一　　 月　　　八　　　日
                                        民事第五庭
　　　　　　　　　　　　　　　　　　　　　　審判長法　官　黃　熙　嫣
　　　　　　　　　　　　　　　　　　　　　　　　　法　官　陳　介　源
　　　　　　　　　　　　　　　　　　　　　　　　　法　官　鄭　傑　夫
右正本係照原本作成。
如不服本裁定，應於收受送達後十日內向本院提出抗告狀，並應繳納抗告費新台幣四
十五元正。
中　　　華　　　民　　　國　　九十一　　年　　 十一　　 月　　十三　　　日
　　　　　　　　　　　　　　　　　　　　　        書記官　劉　家　聲
